【裁判字號】    99,審抗,50
【裁判日期】    990315
【裁判案由】    拍賣抵押物
【裁判全文】
臺灣臺北地方法院民事裁定              99年度審抗字第50號
抗  告  人  乙○○
相  對  人  玉山商業銀行股份有限公司
法定代理人  甲○○
上列當事人間拍賣抵押物事件，抗告人對於中華民國99年1月28
日本院99年度司拍字第9號裁定，提起抗告，本院裁定如下：
    主  文
抗告駁回。
抗告程序費用新臺幣壹仟元由抗告人負擔。
    理  由
ㄧ、本件抗告意旨略以：相對人以伊未依約履行為由，聲請拍賣
    抵押物，但伊因資金缺乏導致於98年11月延誤繳款，僅此一
    個月，而後向相對人之行員進行協商，得以三個月僅繳利息
    ，皆無耽誤，爰依法請求廢棄原裁定云云。
二、相對人原聲請意旨略以：抗告人於民國94年11月22日以其所
    有如附表所示之不動產，為擔保對相對人所欠借款之清償，
    設定最高限額6,600,000元之抵押權，存續日期自94年11月2
    1日以起至134年11月20日止，債務清償期依照各個債務契約
    所定清償日期，經登記在案。嗣抗告人於94年11月29日向相
    對人借款5,490,000元，期限約定分期攤還本息，並約定抗
    告人如未依約清償，即喪失期限利益應立即全部償還，因抗
    告人嗣後未依約履行，依約即應清償全部積欠債務，為此聲
    請拍賣抵押物以資受償，並提出提出抵押權設定契約書、他
    項權利證明書、房屋借款約定書、土地及建物登記謄本及增
    補契約書等件（上均影本）為證。原審依首開規定形式上審
    查後予以准許。
三、按聲請拍賣抵押物係屬非訟事件，於最高限額抵押，法院須
    就抵押權人提出之文件為形式上審查，如認其有抵押權登記
    擔保範圍之債權存在，且債權已屆清償期而未受清償，即應
    為准許拍賣抵押物之裁定。至於債務人或抵押人否認各該文
    件為真正，對抵押債權之存否有所爭執，則應另循訴訟途徑
    解決，抵押權人無須於聲請拍賣抵押物前，先行訴請確認其
    權利存在，最高法院93年度臺抗字第905號裁定可資參照。
    查本件抗告人前開抗告意旨，係以相對人嗣後有同意其延期
    清償等情，認所約定債權債務關係之全額清償期限未屆至或
    條件尚未完成等情為抗辯，此乃實體法上之爭執，依前開說
    明，本應由抗告人另行提起訴訟，以資解決，尚非本件非訟
    程序所得審究。從而，抗告人提起本件抗告，於法即有未合
    ，應予裁定駁回。
四、據上論結，本件抗告為無理由，依非訟事件法第46條、第21
    條第2項、24條第1項，民事訴訟法第495條之1第1項、第449
    條第1項、第78條，裁定如主文。
中    華    民    國    99    年    3     月    15    日
                  民事第六庭  審判長法  官  朱漢寶
                                    法  官  陶亞琴
                                    法  官  林麗真
以上正本係照原本作成。
如對本裁定抗告，須於裁定送達後十日之不變期間內，向本院提
出抗告狀。
中    華    民    國    99    年    3     月    15    日
                                    書記官  黃靖雅

司法院資訊處製作；財團法人民間司法改革基金會備份。
